【裁判字號】    92,訴,242
【裁判日期】    920829
【裁判案由】    違反毒品危害防制條例
【裁判全文】
臺灣新竹地方法院刑事判決                          九十二年度訴字第二四二號
    公  訴  人  臺灣新竹地方法院檢察署檢察官
    被      告  甲○○
右列被告因違反毒品危害防制條例案件，經檢察官提起公訴（九十一年度毒偵字第六
七一號），本院判決如左：
    主  文
甲○○施用第一級毒品，處有期徒刑陸月，如易科罰金，以參佰元折算壹日；扣案之
海洛因殘渣袋壹個（量微無法分離）沒收銷燬之。又施用第二級毒品，處有期徒刑肆
月，如易科罰金，以參佰元折算壹日。應執行有期徒刑玖月，如易科罰金，以參佰元
折算壹日；扣案之海洛因殘渣袋壹個（量微無法分離）沒收銷燬之。
    事  實
一、甲○○曾有違反肅清煙毒條例之前科（未構成累犯），前因施用毒品案件，經本
    院以八十八年度毒聲字第二六四五號裁定送觀察、勒戒後，認有繼續施用毒品之
    傾向，經本院以八十九年度毒聲字第一一四號裁定送戒治處所施以強制戒治，嗣
  戒治滿三月，其成效經評定為合格，經本院以八十九年度毒聲字第一五六四號裁
    定停止戒治出所並付保護管束，於保護管束期間內因違反保護管束應遵守事項情
    節重大，再經本院以八十九年度毒聲字第二九０四號裁定撤銷停止戒治令入戒治
    處所施以強制戒治，於民國九十年九月十八日執行戒治期滿，而由臺灣新竹地方
    法院檢察署檢察官於九十一年三月二十九日以九十一年度戒毒偵字第五三號為不
    起訴處分確定。詎其仍不知悔改，於九十一年四月二十五日，基於施用第一級毒
    品海洛因之犯意，在其所經營位於新竹市○○路之「來來來海產店」內，以注射
    之方式施用第一級毒品海洛因一次，另基於施用二級毒品之犯意，於九十一年四
    月二十六日晚間七時二十分許回溯九十六小時內之某時，在不詳處所，施用第二
    級毒品安非他命一次。嗣於九十一年四月二十六日下午五時許，為警在新竹市○
    ○街一０五號樓下處查獲，並扣得海洛因殘渣袋一個（量微無法分離），而查知
    上情。
二、案經新竹市警察局移送臺灣新竹地方法院檢察署檢察官偵查起訴。
    理  由
一、訊據被告甲○○對於前揭施用第一級毒品海洛因之犯行坦承不諱，惟矢口否認有
    何施用第二級毒品之犯行，經查：
（一）被告為警查獲後所採集之尿液（檢體編號：Ｆ０二一），經送國防部憲兵司令
      部刑事鑑識中心鑑定結果，確有嗎啡及甲基安非他命陽性反應，此有新竹市警
      察局辦理煙毒、麻醉藥品案尿液送驗受檢人真實姓名代號對照表暨送驗登記簿
      （見偵卷第四十七頁）及國防部憲兵司令部刑事鑑識中心九十二年一月十七日
      （九二）宇鑑字第００七一三號鑑驗通知書（見偵卷第五十五頁）各一份附卷
      足參。
（二）按「尿液毒品檢驗‧‧若能使用先進之氣相層析質譜儀分析法確認，則可完全
      排除偽陽性之干擾，為目前最具公信力的檢驗方法」為法務部調查局第六處八
      十七年九月二十九日（八七）發技（一）字第八七０七四五七四號函所揭示，
      是國防部憲兵司令部刑事鑑識中心使用之檢驗方法既可完全排除毒品偽陽性之
      干擾，檢驗結果自堪採信；又「海洛因經注射入人體後，約百分之八十於二十
      四小時內自尿中排出，：：：尿液中能驗出嗎啡陽性反應與其投與量、投與途
      逕、採尿時間、個人體質及檢驗方法之靈敏度有關：：其代謝物嗎啡之平均可
      檢出時限約為二十六小時：：」，及「甲基安非他命經口服投與後約百分之七
      十於二十四小時內自尿液中排出，約百分之九十於九十六小時內自尿液中排出
      ，：：甲基安非他命之檢出與其投與方式、投與量、個人體質、採尿時間及檢
      測儀器之精密度等諸多因素有關，因此僅憑尿液中呈安非他命陽性反應，並無
      法確實推算吸食時間距採集時間之長短，惟依上述資料推斷，最長不可能超過
      四日」，分別有行政院衛生署藥物食品檢驗局八十一年九月八日（八一）藥檢
      壹字第八一一四八八五號、八十一年二月八日（八一）藥檢壹字第００一一五
      六號函各一份在卷可稽；是經採尿檢驗呈嗎啡、安非他命陽性反應者，通常可
      認其人分別於採尿前二十六小時、九十六小時內之某時施用海洛因、安非他命
      。
（三）此外，並有海洛因殘渣袋一個（量微無法分離）扣案可資佐證，且該殘渣袋經
      送請法務部調查局檢驗結果，確含有第一級毒品海洛因成分，此另有法務部九
      十二年三月二十六日調科壹字第０九二六二六０二六一０號檢驗通知書一份附
      卷足憑（見偵卷第五十八頁），足徵被告上開自白與事實相符，堪以採信。是
      依上開說明，應堪認定被告確有於九十一年四月二十五日，施用第一級毒品海
      洛因一次，及於九十一年四月二十六日晚間七時二十分許回溯九十六小時內之
      某時，施用第二級毒品安非他命一次之犯行，從而，被告空言否認有何施用第
      二級毒品安非他命之犯行，不足採信。
（四）再者，被告前因施用毒品案件，經本院以八十八年度毒聲字第二六四五號裁定
      送觀察、勒戒後，認有繼續施用毒品之傾向，經本院以八十九年度毒聲字第一
      一四號裁定送戒治處所施以強制戒治，嗣戒治滿三月，其成效經評定為合格，
      經本院以八十九年度毒聲字第一五六四號裁定停止戒治出所並付保護管束，於
      保護管束期間內因違反保護管束應遵守事項情節重大，再經本院以八十九年度
      毒聲字第二九０四號裁定撤銷停止戒治令入戒治處所施以強制戒治，於九十年
      九月十八日執行戒治期滿，而由臺灣新竹地方法院檢察署檢察官於九十一年三
      月二十九日以九十一年度戒毒偵字第五三號為不起訴處分確定，此有臺灣新竹
      地方法院檢察署刑案資料查註紀錄表及臺灣高等法院被告全國前案紀錄表各一
      件在卷可參。本件事證明確，被告二犯施用第一級毒品海洛因及第二級毒品安
      非他命之犯行均堪以認定，應予依法論科。
二、核被告甲○○所為，係分別犯毒品危害防制條例第十條第一項之施用第一級毒品
    罪及同條例第十條第二項之施用第二級毒品罪。其持有第一級毒品海洛因及第二
    級毒品安非他命後分別進而施用，其持有第一級毒品海洛因及第二級毒品安非他
    命之低度行為，應分別為施用之高度行為所吸收，爰不另論其持有第一級毒品罪
    及第二級毒品罪。其所犯上開二罪，罪名不同，犯意各別，應予分論併罰。爰審
    酌被告前已有違反肅清煙毒條例之前科紀錄，素行不佳，且已經一次觀察、勒戒
    ，一次強制戒治，有臺灣新竹地方法院檢察署刑案資料查註紀錄表及臺灣高等法
    院被告全國前案紀錄表各一件附卷足稽，再次施用第一級毒品海洛因及第二級毒
    品安非他命，顯然自制力薄弱，無拒用毒品之決心，惟念其所為係戕害自身身心
    健康，犯罪手段、情節及所生危害均尚非重大，參以其犯罪後坦承部分犯行等一
    切情狀，分別量處如主文所示之刑，均諭知易科罰金之折算標準，並定應執行刑
    ，暨諭知易科罰金之折算標準，以資懲儆。又扣案之海洛因殘渣袋一個（量微無
    法分離），屬違禁物，不問屬於被告與否，應依毒品危害防制條例第十八條第一
    項前段之規定沒收銷燬之。
三、據上論斷，應依刑事訴訟法第二百九十九條第一項前段，毒品危害防制條例第十
    條第一項、第二項、第十八條第一項前段，刑法第十一條前段、第五十一條第五
    款、第四十一條第一項、第二項，罰金罰鍰提高標準條例第二條，判決如主文。
本案經檢察官鍾曉亞到庭執行職務。
中      華      民      國    九十二    年      八      月    二十九    日
                              臺灣新竹地方法院刑事第二庭
                                      法    官  雷 雅 雯
如不服本判決，應於判決送達後十日內向本院提出上訴狀（應附繕本），上訴於臺灣
高等法院。
右正本證明與原本無異。
                                      書 記 官  汪 淑 菁
中      華      民      國    九十二    年      八      月    二十九    日
附錄本案論罪科刑法條：
毒品危害防制條例第十條：
施用第一級毒品者，處六月以上五年以下有期徒刑。
施用第二級毒品者，處三年以下有期徒刑。


司法院資訊處製作；財團法人民間司法改革基金會備份。
